【裁判字號】    90,交簡上,94
【裁判日期】    901212
【裁判案由】    公共危險
【裁判全文】
臺灣高雄地方法院刑事判決                          九十年度交簡上字第九四號
    上  訴  人  丙○○
右列上訴人因公共危險案件，不服臺灣高雄地方法院高雄簡易庭九十年度鳳交簡字第
五四五號中華民國九十年八月二十七日第一審判決（聲請簡易判決處刑書案號：九十
年度偵字第六八九八號），提起上訴，本院判決如左：
    主  文
上訴駁回。
    事  實
一、丙○○於民國八十八年間，因業務侵占罪，經判處有期徒刑八月，於八十九年十
    二月十九日執行完畢。
二、丙○○於九十年三月十四日下午，在高雄市三民區某處飲酒，酒後其控制力及注
    意力均已達無法安全駕駛動力交通工具之程度，猶於翌（十五）日凌晨騎駛車牌
    號碼六七二─一九三九號機車，適於同日凌晨二時十五分許，行經高雄市苓雅區
    ○○○路二Ｏ三巷口時，因不勝酒力致行車操控能力不佳而煞車不及，其車頭撞
    及由甲○○所駕駛在該處迴轉之車牌號碼ＺＣ─九五六號營業小客車之左後方保
    險桿，嗣於同日凌晨二時四十二分，經警方到場對其施以酒精檢測，發現其呼氣
    中酒精濃度為每公升零點五六毫克（ＭＧ＼Ｌ）。
三、案經高雄市政府警察局苓雅分局移送臺灣高雄地方法院檢察署檢察官偵查後聲請
    簡易判決處刑。
    理  由
一、訊據上訴人即被告丙○○固坦認有於右揭時地酒後駕車發生事故，為警攔檢後施
    以檢測，呼氣中酒精濃度為每公升零點五六毫克之事實，惟辯稱：我當天飲酒後
    休息很久才騎車上路，案發當時我意識清醒，沒有酒醉，是因為對方計程車突然
    迴轉，我才會撞到該車云云。經查：
（一）上訴人與甲○○於右揭時地發生車禍事故之經過，業據甲○○於警訊中陳述：
      我沿建國一路停放在二Ｏ五號前慢車道起駛，準備要迴車向西行駛，當時一部
      輕機車沿建國一路快車道由西向東直行，我發現該車時距離還很遠，我以為可
      以通過，但該車速度很快，其前車頭撞及我左後保險桿等情明確，上訴人於警
      訊中亦自承：我發現對方車輛迴車時要閃避，但還是來不及，前車頭撞及該車
      左後保險桿等語（參照雙方之交通事故談話紀錄表），並有道路交通事故調查
      報告表一紙（現場圖顯示：刮地痕位於內側快車道上）、交通事故談話紀錄表
      二紙附卷可憑，又警方於右揭時地對上訴人施以檢測之結果，其呼氣中酒精濃
      度為每公升零點五六毫克（ＭＧ＼Ｌ），有酒精檢測表一紙在卷可證，並有「
      高雄市政府警察局舉發違反道路通管理事件通知單」一紙可參。
（二）刑法第一百八十五條之三規定所謂「不能安全駕駛」，係抽象危險犯，並不以
      發生具體危險為必要，經查，對於呼氣酒精濃度已達每公升零點五五毫克（零
      點五五ＭＧ＼Ｌ）以上者，肇事率為一般正常人之十倍，認為已達不能安全駕
      車之標準，此業經法務部八十八年五月十八日以法八八檢字第一六六九號
      函告週知，應為絕對不能安全駕駛動力交通工具，且按就醫學文獻所知，酒精
      對人體造成之影響，於呼氣時酒精濃度達每公升零點二五毫克（約相當於體內
      血液中酒精濃度五ＭＧ＼ＤＬ或零點零五％）即會輕度中毒，造成輕度協調
      功能降低；呼氣酒精濃度達每公升零點五毫克時（約相當於體內血液中酒精濃
      度一ＭＧ＼ＤＬ或零點一％）屬輕到中度中毒症狀，出現反應較慢、感覺
      減低、影響駕駛之狀況；又飲酒後一小時許，其體內血液酒精濃度可達最高，
      飲酒一小時後其體內之酒精濃度隨即消減，此亦分別有行政院國軍退除役官兵
      輔導委員會臺北榮民總醫院八十八年八月五日（八八）北總內字第二六八六八
      號函文、八十八年十月二十六日（八八）院賓文廉字第一三四七號臺灣高等
      法院函中台北醫學院附設醫院精神科主任蔡尚穎「酒精對人體生理與行為之影
      響」一文可據。而本件上訴人酒後駕車，在行經右揭路段時煞車不及而自後撞
      及在該處迴轉之車輛，其於飲酒後導致操控能力不佳之情形自明，從而上訴人
      辯稱：案發當時之注意力未受飲酒影響云云，不足採信，參以其於案發後經警
      施以檢測，呼氣中酒精濃度仍達每公升零點五六毫克，足認上訴人於駕車之始
      及案發當時，顯然均已達不能安全駕駛之情狀。
（三）至高雄市警局交通大隊第五分隊警員乙○○所製作被告違反「刑法第一百八十
      五條之三案件測試觀察紀錄表」上雖未記載被告有何腳步不穩、意識模糊等具
      體情形，證人乙○○並到庭證稱：案發後到場處理車禍事故時，被告身上酒味
      很重，但反應正常等情（參照本院九十年十一月十三日訊問筆錄），惟如前所
      述，被告當時呼氣中之酒精濃度已逾法務部所認定絕對不能安全駕駛動力交通
      工具之標準，且被告確係因酒後操控能力不佳致煞車不及而自後撞及他人車輛
      ，從而前開測試觀察紀錄表及證人乙○○之證詞，尚難據以作對被告有利之認
      定，附此敘明。
綜上所述，本案事證已臻明確，被告之犯行堪以認定。
二、核上訴人即被告丙○○所為，係犯刑法第一百八十五條之三服用酒類致不能安全
    駕駛動力交通工具而駕駛罪。查上訴人於八十八年間，因業務侵占罪，經判處有
    期徒刑八月，於八十九年十二月十九日執行完畢，有台灣高雄地方法院檢察署刑
    案資料查註紀錄表、本院被告院內索引卡紀錄表及台灣高等法院被告全國前案紀
    錄表各一紙在卷可憑，其於有期徒刑執行完畢後五年內再犯本件有期徒刑以上之
    罪，為累犯，應依刑法第四十七條規定加重其刑。按酒精成分對人之意識能力具
    有不良影響，超量飲酒後會導致對週遭事務之辨識及反應能力較平常狀況薄弱，
    因而酒後駕車在道路上行駛，對一般往來之公眾及駕駛人自身皆具有高度危險性
    ，爰審酌被告明知上情，既漠視自己安危，更枉顧公眾行之安全，於服用酒類後
    呼氣中酒精濃度達每公升零點五六毫克，已處於不能安全駕駛動力交通工具之狀
    態，仍駕車以致肇事，又犯罪後坦承部分犯行等一切情狀，因認原審適用刑法第
    一百八十五條之三、第四十一條第一項、第四十七條、罰金罰鍰提高標準條例第
    二條之規定，量處有期徒刑五月，並諭知易科罰金之折算標準，其認事用法，均
    無不合，量刑尚稱適當，上訴人以其酒後並未影響行車操控能力且原審量刑過重
    為由執以上訴，為無理由，應予駁回。
據上論斷，依刑事訴訟法第四百五十五條之一第一項、第三項，第三百六十八條，判
決如主文。
本案經檢察官劉河山到庭執行職務。
中      華      民      國    九十    年      十二      月      十二    日
                                  臺灣高雄地方法院刑事第六庭
                                      審判長法  官  趙家光
                                            法  官  邱明弘
                                            法  官  周玉群
右正本證明與原本無異。
不得上訴。
                                            書記官  黃英彥
中      華      民      國    九十    年      十二     月      十三     日
附錄本案論罪科刑法條：
刑法第一百八十五條之三：
  服用毒品、麻醉藥品、酒類及其他相類之物，不能安全駕駛動力交通工具而駕駛者
  ，處一年以下有期徒刑、拘役或三萬元以下罰金。


司法院資訊處製作；財團法人民間司法改革基金會備份。
